【裁判字號】    94,重訴,352
【裁判日期】    950823
【裁判案由】    侵權行為損害賠償
【裁判全文】
臺灣板橋地方法院民事判決             94年度重訴字第352號
原      告  丙○○
                      樓
?????  甲○○
上列二人共同
訴訟代理人  吳慶隆律師
複代理人    袁瑞成律師
被      告  丁○○    住台北縣五股鄉○○路○段83巷22弄2號
                      之2
?????  瑋慶金屬股份有限公司
                      設台北縣蘆洲市○○○路196巷35號1樓
上?一?人
法定代理人  乙○○○  住同上
前列二人共同
訴訟代理人  林志強律師
上列當事人間請求侵權行為損害賠償事件，原告對於本院刑事庭
94年度交易字第2 號過失傷害案件，提起附帶民事訴訟（94年度
交重附民字第?號），經刑事庭裁定移送前來，經本院於民國95
年8月9日言詞辯論終結，判決如下：
    主  文
被告應連帶給付原告甲○○新臺幣柒拾柒萬元，及自民國九十四
年二月二日起至清償日止，按週年利率百分之五計算之利息。
被告應連帶給付原告丙○○新臺幣柒拾肆萬貳仟元，及自民國九
十四年二月二日起至清償日止，按週年利率百分之五計算之利息
。
原告其餘之訴均駁回。
訴訟費用由被告連帶負擔十分之一，餘由原告共同負擔。
本判決第一項於原告甲○○以新臺幣貳拾陸萬元，為被告供擔保
後，得假執行；被告如將請求標的物提存，或於執行標的物拍賣
、變賣或物之交付前，以新臺幣柒拾柒萬為原告甲○○預供擔保
，得免為假執行。
本判決第二項於原告丙○○以新臺幣貳拾伍萬元，為被告供擔保
後，得假執行；被告如將請求標的物提存，或於執行標的物拍賣
、變賣或物之交付前，以新臺幣柒拾肆萬貳仟元為原告丙○○預
供擔保，得免為假執行。
原告其餘假執行之聲請均駁回。
    事實及理由
一、程序部分：
(一)、原告甲○○於起訴狀繕本送達後，於民國95年6 月15日提出
    民事減縮聲明狀，將其應受判決事項之聲明，由被告應連帶
    給付原告新台幣（下同）10,389,350元，及自起訴狀繕本送
    達翌日起至清償日止，按年息百分之五計算之利息，變更為
    被告應連帶給付原告8,468,929 元，及自起訴狀繕本送達翌
    日起至清償日止，按年息百分之五計算之利息，係屬應受判
    決事項聲明之減縮，核與民事訴訟法第255 條第1 項第3 款
    之規定相符合，應予准許。
(二)、原告丙○○於起訴狀繕本送達後，於95年6 月28日提出民事
    減縮聲明狀，將其應受判決事項之聲明，由被告應連帶給付
    原告11,921,000元，及自起訴狀繕本送達翌日起至清償日止
    ，按年息百分之五計算之利息，變更為被告應連帶給付原告
    9,753,702 元，及自起訴狀繕本送達翌日起至清償日止，按
    年息百分之五計算之利息，係屬應受判決事項聲明之減縮，
    核與民事訴訟法第255 條第1 項第3 款之規定相符合，應予
    准許。
二、原告起訴主張：
(一)、原告甲○○於92年12月29日上午9 時許，騎乘車號N72-08 8
    號機車後載原告丙○○沿台北縣新莊市○○路方向行駛，行
    經台北縣新莊市○○路556 號前時，因被告丁○○酒後駕駛
    被告瑋慶金屬股份有限公司（下稱瑋慶公司）所有車號DW-6
    391 號自小貨車恣意變換車道行駛，未注意保持安全距離及
    禮讓直行車先行，竟突然從左側往右側切出行駛，阻擋並貼
    近於原告甲○○所騎乘之機車前，原告甲○○當場閃避不及
    ，撞上被告丁○○所駕駛之自小貨車之左後車尾，致原告甲○○受有右側遠端股骨、髕骨粉碎性及開放性骨折、右顴骨
    骨折之傷害，原告丙○○則因之受有右股骨骨幹、前額骨及
    鼻骨骨折之傷害。
(二)、按故意或過失，不法侵害他人之權利者，負損害賠償責任。
    民法第184 條第1 項前段有明文規定。被告丁○○過失駕駛
    自小客車恣意變換車道，造成與原告甲○○所騎機車相撞，
    使原告甲○○、丙○○身體受有侵害，自應賠償原告所受損
    害。
(三)、原告甲○○請求被告賠償項目及金額如下：
１、薪資損害：原告甲○○因車禍受傷住院治療，且醫院建議術
    後應有一年休養期間，致原告甲○○自車禍發生日即92年12
    月29日起至96年1 月17日期間均無法工作，原告甲○○受傷
    前每月平均薪資為50,000元，總計原告甲○○受有薪資損害
    共計1,832,877 元。
２、減少勞動能力損害：原告甲○○受傷後，雖經醫院加以治療
    ，惟下肢機能明顯障礙，並領有身心障礙手冊，參以其所受
    右膝創傷性關節炎，以現今醫學尚無法治療至痊癒，因此受
    有減少勞動能力之損害。原告甲○○所喪失之勞動能力比例
    為53.83 ％，其受傷時之年齡為31歲，依霍夫曼式計算法扣
    除中間利息，合計受有5,553,035 元之損害。而原告甲○○
    先前已獲富邦保險公司給付之殘障保險金330,000 元，經扣
    除該金額後，原告甲○○尚受有5,223,035 元之勞動能力減
    損之損害。
３、精神慰撫金：原告甲○○受傷後，身心遭受重大痛苦，為此
    請求精神上損害賠償1,413,017元。
(四)、原告丙○○請求被告賠償項目及金額如下：
１、薪資損害：原告丙○○因車禍受傷住院治療，且醫院建議術
    後應有一年休養期間，致原告丙○○自92年12月29日起至96
    年3 月6 日止期間均無法工作，原告丙○○受傷前每月平均
    薪資為55,000元，總計原告甲○○受有薪資損害共計2,099,
    343 元。
２、減少勞動能力損害：原告丙○○受傷後，雖經醫院加以治療
    ，惟下肢機能及嗅覺明顯障礙，並領有身心障礙手冊，因此
    受有減少勞動能力之損害。原告丙○○所喪失之勞動能力比
    例為53.83 ％，其受傷時之年齡為29歲，依霍夫曼式計算法
    扣除中間利息，合計受有6,384,359 元之損害。而原告丙○○先前已獲富邦保險公司給付之殘障保險金330,000 元，經
    扣除該金額後，原告丙○○尚受有6,054,359 元之勞動能力
    減損之損害。
３、精神慰撫金：原告甲○○受傷後，身心遭受重大痛苦，為此
    請求精神上損害賠償1,600,000元。
三、被告抗辯：
(一)、本件車禍肇事之因，係由原告甲○○負主要過失之責，又原
    告丙○○係因藉駕駛人載送而擴大其活動範圍，依最高法院
    74年台上第1170號判例暨民法第217 條第3 項，原告即駕駛
    人甲○○之過失，自應視為係原告丙○○之過失，基此，就
    原告丙○○部分，亦應有過失相抵之適用，是本件之賠償金
    額，自應按原告與有過失之比例予以減輕，始符公平。
(二)、依行政院衛生署臺北醫院回函之結果可知，原告二人並未達
    勞工殘廢程度，是應無渠等所稱喪失53.83%勞動能力之情形
    。原告等雖一再執渠等所領有之身心障礙者手冊，主張渠等
    受有53.83%之勞動能力喪失；惟觀諸上開身心障礙者鑑定表
    之作成時點，分別係於93年9 月14日、同年11月04日，距今
    近二年，而依現今醫療科技之進步技術，原告所受之傷害，
    既業已接受幾近二年之治療，是其復原之情形，自無再以93
    年之鑑定表為據。
(三)、本件事故發生前，原告等依通常情形取得之收入，依財政部
    台灣省北區國稅局92年度綜合所得稅各類所得資料清單所載
    ，原告甲○○、丙○○92年度所得薪資分別均為350,000 元
    ，故原告二人受傷前之平均月薪應以350,000 元計算方為合
    理。
(四)、原告等於本件事故發生後，並非「完全」無法工作，渠等於
    受傷休息期間，應仍得按月至少獲得15,840元之勞工基本薪
    資。
(五)、富邦保險公司業分別給付原告甲○○443,812 元、原告丙○○新臺幣410,601 元，是依強制汽車責任保險法第32條規定
    ，被告等於受賠償請求時，自得主張扣除。
(六)、綜上，本件原告之訴，並無理由，並聲明：原告之訴駁回。
四、本院得心證之理由：
(一)、就原告主張之侵權行為損害賠償責任部分：
    原告甲○○主張其於92年12月29日上午9 時許，騎乘車號N7
    2-088 號機車後載原告丙○○沿台北縣新莊市○○路方向行
    駛，行經台北縣新莊市○○路556 號前時，因被告丁○○酒
    後駕駛被告瑋慶公司所有車號DW-6391 號自小貨車恣意變換
    車道行駛，未注意保持安全距離及禮讓直行車先行，竟突然
    從左側往右側切出行駛，阻擋並貼近於原告車前，原告甲○○當場閃避不及，撞上被告丁○○所駕駛之自小貨車之左後
    車尾，致原告甲○○受有右側遠端股骨、髕骨粉碎性及開放
    性骨折、右顴骨骨折之傷害，原告丙○○則因之受有右股骨
    骨幹、前額骨及鼻骨骨折之傷害等情，業經原告二人陳述綦
    詳，並提出診斷證明書、醫療單據等為證。被告丁○○固不
    否認與原告二人於前述時地發生車禍事故，原告二人受有上
    揭傷害，惟辯稱原告二人應就車禍之發生負主要過失之責，
    並以前開情詞置辯，查：
１、兩造於前開原告二人所述時地發生車禍事故，原告二人受有
    前揭傷害之事實，業據原告二人提出診斷證明書、醫療單據
    等為憑，並為兩造所不爭執，堪信屬實。
２、再查，被告丁○○於上揭時間駕駛上開自用小貨車，自上開
    中正路右側快車道開始變換行駛到機車專用慢車道上，尚未
    完全行駛進入上開慢車道內，即被告丁○○僅開始變換車道
    而正跨越行駛在上開右側快車道與慢車道之間時，即遭原告
    甲○○騎用上開機車自後以車頭追撞擠進上開自用小貨車後
    方油壓升降門板左側下方（即後方懸掛車牌之位置）乙情，
    業據被告丁○○於本院94年度交上易字第186 號刑事案件審
    判中供稱：「我原先就開在汽車道的右側車道上，我本來就
    沒有變換車道，我是慢慢往右邊靠，準備右轉進入巷子....
    ，他們是從左後方追撞到我，造成我的後車牌凹陷」、「（
    問：你靠右是否有靠到機車的行駛車道？）會，要右轉進入
    巷子，當然會靠到機車道」等語在卷。核與原告甲○○於同
    案中證述：「當時我們雙方車速都不快，當我們騎到64號燈
    桿時，對方突然變換車道（指偏右侵入機車專用慢車道），
    往慢車道靠，我當時在慢車道，因雙方距離太近，我煞車來
    不及，就往左邊快車道閃，結果閃不過，就撞到對方左後方
    車牌位置」之情大致相符（見上開刑事卷卷第51、52頁），
    復有道路交通事故現場圖、調查報告表及肇事現場照片12紙
    在刑事卷可佐，其情顯堪認定。而勾稽被告丁○○於上開刑
    事案件中所供稱：「我在二後視鏡都沒看到對方機車，我往
    右靠過去時，就聽到後面很大一聲撞上來，我停車下去看，
    就發現對方人車倒在地上」等語（見上開刑事卷第56頁），
    及原告甲○○上開證述被告丁○○所駕駛之貨車往機車專用
    慢車道靠，其因距離太近，閃躲不及而撞上等情，足證被告
    丁○○駕駛自用小貨車開始變換車道往右靠時，與在後正行
    駛於慢車道之原告甲○○騎用機車，兩者間相隔之距離，已
    不足供原告甲○○採取緊急停煞或完全閃避，甚明。否則，
    兩車一前一後同向行進間，被告丁○○所駕駛之自用小貨車
    復無緊急煞車，原告甲○○焉有逕自從後追撞擠進上開自用
    小貨車後方油壓門板左側下方，致與原告丙○○二人分別因
    之受有上述傷害之理。
３、按「汽車在超過四車道之道路、調撥車道或雙向車道不對稱
    之道路，除依第一項各款規定行駛外，並應依道路交通標誌
    、標線、號誌之指示行駛」、「汽車在雙向四車道行駛時，
    應依左列規定：六、變換車道時，應讓直行車先行，並注意
    安全距離」，道路交通安全規則第98條第3 項、第1 項第6
    款定有明文。被告丁○○駕駛自用小貨車，行經中正路上編
    號第64號燈桿前準備右轉進入前方約20公尺之巷內，而變換
    車道至機車專用慢車道時，應讓後方之直行車先行，並注意
    安全距離。且按諸當時之天候、光線、號誌、路況等一切情
    狀，復無被告丁○○不能注意之情形，其竟疏未注意上開慢
    車道上，正有由原告甲○○所騎用，搭載原告丙○○於後座
    之機車，自後方行駛接近而來，而未讓之先行或保持相當之
    安全距離，即逕自上開右側快車道上開始變換行駛到慢車道
    上，致原告甲○○發覺時已不及緊急停煞，向左亦無法完全
    閃避，因而以機車車頭自後追撞擠進被告丁○○所駕駛之自
    用小貨車後方油壓升降門板左側下方（即後方懸掛車牌之位
    置），而受有如前所載之傷害，則被告丁○○就原告甲○○
    、丙○○二人分別所受上述傷害之結果，顯均有過失責任，
    且其間亦存有相當因果關係，至為灼然。
４、按因故意或過失，不法侵害他人之權利者，負損害賠償責任
    ，民法第184 條第1 項定有明文。本件被告丁○○駕車因有
    前述過失致撞擊原告二人，使原告二人身體受有傷害，業如
    前述，是原告二人依據侵權行為之法律規定，請求被告丁○○負損害賠償責任，洵屬有據，應予准許。又被告丁○○既
    受僱於被告瑋慶公司，且因執行職務肇禍，原告二人主張，
    被告瑋慶公司依民法第188 條第1 項前段規定應與被告陳秋
??榮負連帶賠償之責等情，即屬有據，亦應予准許。
(二)、就原告所主張之損害賠償範圍部分︰
１、按不法侵害他人之身體或健康者，對於被害人因此喪失或減
    少勞動能力或增加生活上之需要時，應負損害賠償責任；不
    法侵害他人之身體、健康、名譽、自由、信用、隱私、貞操
    ，或不法侵害其他人格法益而情節重大者，被害人雖非財產
    上之損害，亦得請求賠償相當之金額，民法第193 條第1 項
    、第195 條第1 項分別定有明文，原告二人因被告等之侵權
    行為致受傷害，自得依前揭規定請求被告賠償其損害。茲將
    原告二人請求賠償之金額是否應予准許，分別敘述如下。
２、原告甲○○部分：
、減少薪資之損害：原告甲○○主張因車禍受傷住院治療，且
    醫院建議術後應有一年休養期間，致原告甲○○自92年12月
    29日起至96年1 月17日止均無法工作，且其受傷前每月平均
    薪資為50,000元，總計原告甲○○受有薪資損害共計1,832,
    877 元等情，並提出診斷證明書、92年度綜合所得稅各類所
    得資料清單、在職及薪資證明書等為憑。被告雖辯稱：依原
    告92年度綜合所得稅各類所得資料清單顯示，原告甲○○整
    年度薪資為350,000 元，則其平均月薪應未達50,000元云云
    。惟查，證人即原告甲○○受傷前任職之國良實業有限公司
    財務主管戊○○○到庭具結證稱：甲○○92年度曾在國良公
    司上班，中間曾一度離職，但後來又回來上班，當時的月薪
    大約50,000多元，後來因其發生車禍無法回來繼續上班，即
    付伊幾個月薪資後，請伊不用再來上班等語屬實在卷﹙見本
    院95年8 月9 日言詞辯論筆錄﹚，足見原告甲○○主張其於
    受傷前之平均工資為50,000元一節，可採信為真實。再查，
    本院前就原告甲○○本件車禍事故所受傷害，函詢行政院衛
    生署台北醫院惠覆原告甲○○因本件車禍受傷不能工作期間
    約需多久，經該院於95年3 月10日北醫歷字第北醫歷0237號
    函稱：原告甲○○受傷後宜休息一年等語，有行政院衛生署
    台北醫院前揭函文在卷可參，足見原告甲○○因本件車禍受
    傷後應休養而致不能工作之期間長達1 年，據此，原告甲○○因本件車禍所減少之薪資共計為600,000 元（計算式：50
    000 ×12＝600000）此一事實，足堪認定。
、勞動能力之減損：
    按所謂勞動能力之減損，係指因他人之侵權行為成傷，該傷
    勢經治療後亦無法復原，至減損原有之謀生能力而言。原告
    甲○○主張其因本件車禍之發生，受有勞動能力之減損云云
    。經查，本院前就上開情形函詢行政院衛生署台北醫院惠覆
    原告甲○○因本件車禍受傷受有勞動能力減損情形，經該院
    於95年3 月10日北醫歷字第北醫歷0237號函稱：病患甲○○
    之右遠端股骨及髖骨開放性骨折已癒合併外傷性關節炎，雖
    右膝仍會疼痛，無法承力，但膝關節活動範圍為110 度，未
    達勞工殘廢認定標準。據此可知，原告甲○○於本件車禍後
    所受之傷勢經治療後，雖仍遺有膝蓋處疼痛及無法承受重力
    之情形，但尚不至於影響其膝關節之活動力，故難認原告甲○○於本件車禍發生後身體有遺存明顯障害，致其勞動能力
    即謀生能力有受到減損之情事存在。原告甲○○雖又提出身
    心障礙者鑑定表，主張其因本件車禍之發生受有右膝外傷性
    關節炎併機能顯著障礙。惟查，上開身心障礙者鑑定表係由
    行政院衛生署依據身心障礙者保護法之規定所制訂，其僅在
    於辨別受鑑定者於鑑定當時是否有身心障礙之情況存在，至
    於該身心障礙之情事是否屬經治療後亦無法回復之情形則未
    經鑑定，故尚難憑藉該身心障礙者鑑定表上之記載，即據以
    認定原告確實受有勞動能力之減損。此外，原告甲○○並無
    提出其他證據以實其說，本院自無從信其主張為真實。
、精神上損害賠償：原告甲○○因前開時地之車禍事故，受有
    右側遠端股骨、髕骨粉碎性及開放性骨折、右顴骨骨折之傷
    害，業如前述，原告甲○○主張因車禍受傷受有精神上痛苦
    ，即屬有據，本院審酌原告甲○○所受傷勢，及本件車禍被
    告丁○○之過失情形，暨原告甲○○為國中畢業，受傷前平
    均月薪約50,000元，被告丁○○為貨車司機等情，業據兩造
    陳述在卷，及被告丁○○因本件車禍事故，經臺灣高等法院
    以94年度交上易字第186 號判處有期徒刑6 月，如易科罰金
    ，以300 元折算1 日確定在案，有上開刑事判決在卷可稽各
    情，認原告甲○○請求非財產上之損害賠償1,413,017 元尚
    屬過高，應予核減為50,000元，方屬適當，是原告此部分請
    求，於此數額內方為有理由，逾此數額之部分為無理由，不
    應准許。
、綜合上述，本件原告甲○○得請求之賠償金額合計為1,100,
    000元（計算式為600000＋500000＝0000000）。
３、原告丙○○部分：
、減少薪資之損害：原告丙○○主張因車禍受傷住院治療，且
    醫院建議術後應有一年休養期間，致原告丙○○自92年12月
    29日起至96年3 月6 日止均無法工作，原告丙○○受傷前每
    月平均薪資為55,000元，總計原告丙○○受有薪資損害共計
    2,099,343 元等情，業據原告丙○○提出診斷證明書、92年
    度綜合所得稅各類所得資料清單、在職及薪資證明書等為憑
    。被告雖辯稱：依原告丙○○92年度綜合所得稅各類所得資
    料清單顯示，原告丙○○整年度薪資僅為350,000 元，則其
    平均月薪應未達55,000元云云。惟查，證人即原告丙○○受
    傷前任職之國良實業有限公司財務主管戊○○○到庭具結證
    稱：丙○○受傷前於國良公司上班，其平均月薪與甲○○差
    不多等語屬實在卷﹙見本院95年8 月9 日言詞辯論筆錄﹚，
    足見原告丙○○主張其於受傷前之平均工資為55,000元一節
    ，可採信為真實。再查，本院前就原告丙○○本件車禍事故
    所受傷害函詢行政院衛生署台北醫院惠覆原告丙○○因本件
    車禍受傷不能工作期間約需多久，經該院於95年3 月10日北
    醫歷字第北醫歷0237號函稱：原告丙○○受傷後宜休息一年
    ，之後僅適合從事非勞力工作等語，有行政院衛生署台北醫
    院前揭函文在卷可參，足見原告丙○○因本件車禍受傷不能
    工作之期間長達1 年，據此，原告丙○○因本件車禍所減少
    之薪資共計為660,000 元（計算式：55000 ×12＝660000）
    此一事實，足堪認定。
、勞動能力之減損：
    按所謂勞動能力之減損，係指因他人之侵權行為成傷，該傷
    勢經治療後亦無法復原，至減損原有之謀生能力而言。原告
    丙○○主張其因本件車禍之發生，受有勞動能力之減損等語
    。經查，本院前就上開情形函詢行政院衛生署台北醫院惠覆
    原告丙○○因本件車禍受傷受有勞動能力減損情形，經該院
    於95年3 月10日北醫歷字第北醫歷0237號函稱：病患丙○○
    之右股骨幹骨折，併延遲癒合，目前雖合併有右大腿肌肉萎
    縮及骨骼癒合延遲，但仍不符勞工殘廢之規定。據此可知，
    原告丙○○於受傷後雖遺有右大腿肌肉萎縮及骨骼癒合延遲
    之傷害，但該遺留之傷害並未達到影響其工作能力之程度，
    故未達勞工殘廢之認定標準。準此，尚難認原告丙○○於本
    件車禍發生後身體有遺存障害，致其勞動能力即謀生能力有
    受到減損之情事存在。原告丙○○雖提出身心障礙者鑑定表
    ，主張其因本件車禍之發生受有右股骨骨折併延遲癒合，及
    下肢功能明顯障礙，致勞動能力受到減損云云。惟查，上開
    身心障礙者鑑定表係由行政院衛生署依據身心障礙者保護法
    之規定所制訂，其僅在於辨別受鑑定者於鑑定當時是否有身
    心障礙之情況存在，至於該身心障礙之情事是否屬經治療後
    亦無法回復之情形則未經鑑定，故尚難憑藉該身心障礙者鑑
    定表上之記載，而據以認定原告丙○○確實受有勞動能力之
    減損。此外，原告丙○○並無提出其他證據以實其說，本院
    自無從信其主張為真實。
、精神上損害賠償：原告丙○○因前開時地之車禍事故，受有
    右股骨骨幹、前額骨及鼻骨骨折之傷害等情，業如前述，原
    告丙○○主張因車禍受傷受有精神上痛苦，即屬有據，本院
    審酌原告丙○○所受傷勢，及本件車禍被告丁○○之過失情
    形，暨原告丙○○為高中肄業，受傷前平均月薪約55,000元
    ，被告丁○○為貨車司機等情，業據兩造陳述在卷，及被告
    丁○○因本件車禍事故，經臺灣高等法院以94年度交上易字
    第186 號判處有期徒刑6 月，如易科罰金，以300 元折算1
    日確定在案，有上開刑事判決在卷可稽各情，認原告丙○○
    請求非財產上之損害賠償1,600,000 元尚屬過高，應予核減
    為40,000元，方屬適當，是原告此部分請求，於此數額內方
    為有理由，逾此數額之部分為無理由，不應准許。
、綜合上述，本件原告丙○○得請求之賠償金額合計為1,060,
    000 元（計算式為660000＋400000＝0000000）。
４、被告雖辯稱：原告已分別領得強制汽車責任保險金之理賠金
    ，被告得就該保險理賠金額主張扣除其應負之賠償金額。按
    強制汽車責任保險法第32條固規定：保險人依本法規定所為
    之保險給付，視為被保險人損害賠償金額之一部分；被保險
    人受賠償請求時，得扣除之。查，原告二人向富邦產物保險
    公司所領得之保險理賠金額項目均為體傷醫療費用，此有富
    邦產物保險公司桃苗區客服中心94年富保桃苗字第18號函一
    紙在卷可查。據此，被告得主張扣除之賠償金額自以醫療費
    用項目為限。惟查，原告本件所請求之損害賠償項目中，並
    無醫療費用此一項目，則被告自無可得主張扣除之項目，被
    告此項抗辯，自無可採信。
５、惟按損害之發生或擴大，被害人與有過失者，法院得減輕賠
    償金額，或免除之。重大之損害原因，為債務人所不及知，
    而被害人不預促其注意或怠於避免或減少損害者，為與有過
    失。前二項之規定，於被害人之代理人或使用人與有過失者
    ，準用之。民法第217 條定有明文。次按「汽車行駛時，駕
    駛人應注意車前狀況及兩車併行之間隔，並隨時採取必要之
    安全措施。」道路交通安全規則第94條第3 項亦有明文。查
    ：
、原告甲○○駕駛機車自應依上開規定而為注意，且依車禍事
    故當時天氣晴朗、日間有自然光、視距良好、路面乾燥、無
    缺陷及障礙物等情，亦如前述，並為原告甲○○所不否認，
    是原告甲○○並無不能注意之情形，乃原告甲○○疏未注意
    前揭規定，貿然駕車前行，致與被告丁○○所駕車輛相撞，
    原告甲○○就損害之發生，顯屬與有過失，臺灣省車輛行車
    事故覆議鑑定委員會93年10月13日府覆議字第9320853 號函
    所示之覆議意見，亦均同此認定，有上開鑑定函文在卷可憑
    ，俱徵原告甲○○對本件車禍事故之發生，亦屬與有過失甚
    明。又原告丙○○係因藉駕駛人載送而擴大其活動範圍，依
    最高法院74年台上第1170號判例暨民法第217 條第3 項，駕
    駛人甲○○之過失，自應視為係原告丙○○之過失，基此，
    就原告丙○○部分，亦應有過失相抵之適用。
、就本件車禍事故發生，兩造之過失責任比例乙節。查，被告
    對本件車禍事故之發生，有未依規定變換車道之過失，原告
    則有未注意車前狀況之過失，已如前述，本院斟酌兩造就本
    件車禍事故發生之原因強弱及過失程度之輕重，認原告、被
    告就車禍之發生，應各負百分之三十、百分之七十之責任。
、從而，原告得以請求之數額，應再各自扣除原告應分擔之百
    分之三十之責任，是原告甲○○、丙○○得請求之數額分別
    為770,000 元、742,000 元 (計算式：0000000 ×0.7 ＝
    770 000 ；0000000 ×0.7 ＝0000000)。
五、綜上，本件原告本於侵權行為之法律關係請求被告連帶給付
    原告甲○○770000元、原告丙○○0000000 元及均自起訴狀
    繕本送達被告翌日即94年2 月2 日起，至清償日止，按週年
    利率百分之五計算之法定遲延利息，核屬有據，應予准許，
    逾此範圍之請求，則無理由，應予駁回。
六、兩造均陳明願供擔保，聲請宣告假執行或免為假執行，經核
    原告勝訴部分，合於法律規定，爰分別酌定相當之擔保金額
    宣告之；原告其餘假執行之聲請，因訴之駁回而失所依據，
    不予准許。
七、本件事證已臻明確，兩造其餘攻擊防禦方法，均與本判決所
    為前開判斷不生影響，無庸逐一論述，附此敘明。
結論：本件原告之訴為一部有理由，一部無理由，依民事訴訟法
第79條、第85條第1 項、第2 項、第390 條第2 項、第392 條判
決如主文。
中    華    民    國    95    年    8     月    23    日
                  民事第三庭    法  官  邱育佩
以上正本，係照原本作成。
如對本判決上訴，須於判決送達後20日內向本院提出上訴狀
中    華    民    國    95    年    8     月    23    日
                            書記官  王苑琦


司法院資訊處製作；財團法人民間司法改革基金會備份。
